【裁判字號】    97,破,17
【裁判日期】    970331
【裁判案由】    宣告破產
【裁判全文】
臺灣高雄地方法院民事裁定            97年度破字第17號
聲  請  人  呂富田律師即帝輝企業股份有限公司清算人
聲請人聲請宣告破產事件，本院裁定如下：
    主  文
聲請駁回。
聲請費用由聲請人負擔。
    理  由
一、聲請意旨略以：聲請人為帝輝企業股份有限公司（下稱帝輝
    公司）之清算人，並已向本院辦理清算人就任申報而經備查
    在案。經聲請人清算結果，帝輝公司僅有現金新臺幣（下同
    ）160,000 元，惟其現積欠之債務達92,000,000餘元（詳如
    附表），已無力清償上開債務，符合宣告破產之要件，爰檢
    具財產狀況說明書、債權債務清冊等，聲請准予宣告破產等
    語。
二、按稅捐之徵收，優先於普通債權，稅捐稽徵法第6 條第1 項
    定有明文。次按所謂破產乃債務人於經濟發生困難，無力對
    全體債權人為清償時，由法院介入，強制將債務人之全部財
    產依一定程序為變價及分配，使全體債權人得以公平受償之
    一般執行程序；倘可預見破產程序進行之結果，多數債權人
    之普通債權毫無機會獲得公平滿足者，則破產程序之進行即
    無實益可言。於此情形，如仍進行破產程序，即與破產制度
    本旨有違，法院應不予准許。
三、經查，聲請人主張之上開事實，固據其提出本院通知、帝輝
    公司之債權人清冊；並經本院函詢各該債權人，有臺灣銀行
    函文暨債權憑證、華南商業銀行南高雄分行函文、臺灣土地
    銀行函文、行政院公平交易委員會函文、勞工保險局函文、
    財政部高雄市國稅局函文各1 份等為證，核屬相符，而堪信
    屬實。惟依上開財政部高雄市國稅局之函文所示，帝輝公司
    所積欠之營業稅及營利事業所得稅等稅款（不含滯納利息、
    執行費）已高達14,797,896元，而帝輝公司名下僅有160,00
    0 元，別無其他資產，有聲請人提出之新秀地區農會票面金
    額160,000 元之支票影本乙紙在卷可憑，足認帝輝公司之資
    產根本不足清償上開積欠之稅款，而無使其他債權人之普通
    債權獲得部分清償之可能，是本件即無宣告帝輝公司破產之
    實益。從而，本件聲請為無理由，應予駁回。
四、依破產法第5 條、民事訴訟法第95條、第78條規定，裁定如
    主文。
中    華    民    國    97    年    3     月    31    日
                  民事鳳山分庭法  官    林意芳
上正本係照原本作成。
如不服本裁定應於送達後10日內向本院提出抗告狀。
中    華    民    國    97    年    3     月    31    日
                              書記官    陸艷娣
附表：
┌───────┬────────┬────┐
│債權人名稱    │債權金額（元）  │債權性質│
├───────┼────────┼────┤
│臺灣銀行      │ 11,277,772     │貸款    │
│              │     79,115     │執行費  │
├───────┼────────┼────┤
│華南銀行      │  8,034,991     │貸款    │
│              │  54,009（美金）│        │
├───────┼────────┼────┤
│土地銀行      │ 19,050,000     │貸款    │
├───────┼────────┼────┤
│行政院公平交易│    992,047     │罰緩    │
│委員會        │                │        │
├───────┼────────┼────┤
│勞工保險局    │    267,139     │保險費  │
├───────┼────────┼────┤
│財政部高雄市  │ 14,797,896     │稅捐    │
│國稅局        │                │        │
└───────┴────────┴────┘


司法院資訊處製作；財團法人民間司法改革基金會備份。
